【裁判字號】    98,訴,1159
【裁判日期】    980430
【裁判案由】    毒品危害防制條例
【裁判全文】
臺灣板橋地方法院刑事判決              98年度訴字第1159號
公  訴  人  臺灣板橋地方法院檢察署檢察官
被      告  甲○○
上列被告因違反毒品危害防制條例案件，經檢察官提起公訴（98
年度毒偵字第469 號），本院裁定改用簡式審判程序審理，判決
如下：
    主  文
甲○○施用第一級毒品，累犯，處有期徒刑柒月。
    事  實
一、甲○○前於民國90年間因施用毒品案件，經本院裁定送觀察
    、勒戒後，認有繼續施用毒品之傾向，而經本院裁定令入戒
    治處所施以強制戒治，嗣於92年3 月7 日戒治期滿執行完畢
    ，並由臺灣板橋地方法院檢察署檢察官於92年5 月12日以92
    年度戒毒偵字第155 號為不起訴處分確定。復於93年間因施
    用第1 級毒品案件，經本院於94年6 月15日以93年度訴字第
    1657號判處有期徒刑10月確定。又於94年間因竊盜案件，經
    本院於94年7 月21日以94年度簡字第3113號判處有期徒刑5
    月確定。繼於94年間因詐欺案件，經本院於95年11月13日以
    95年度易字第1524號判處有期徒刑6 月確定。上開3 案經本
    院裁定應執行有期徒刑1 年7 月確定。甲○○又於94年間因
    施用毒品案件，經本院於94年11月21日以94年度訴字第2194
    號判處有期徒刑10月確定，並與前開案件接續執行後，於96
    年5 月31日縮短刑期假釋出監，假釋縮刑期滿日期為96年12
    月1 日。後該假釋雖嗣經撤銷，惟因上開3 案經本院裁定各
    減其刑期2 分之一，應執行刑有期徒刑9 月又15日確定，是
    其上開刑期即均視為已於96年7 月16日執行完畢。甲○○復
    於96年間因施用毒品案件，經臺灣高等法院於97年6 月11日
    以97年度上訴字第2061號判處有期徒刑1 年，並經最高法院
    於97年8 月28日以97年度台上字第4117號判處上訴駁回確定
    。又於97年間因施用毒品案件，經本院於97年11月6 日以97
    年度訴字第2129號判處有期徒刑1 年，並經臺灣高等法院於
    98年2 月26日以97年度上訴字第59267 號判處上訴駁回確定
    （現執行中）。詎其仍不知悔改，竟基於施用第1 級毒品之
    犯意，於97年11月27日10時許，在臺北縣樹林市○○路某加
    油站廁所內，以將海洛因用水稀釋，再以針筒注射之方式，
    施用第1 級毒品海洛因乙次。嗣其因上開96年施用毒品案件
    判決確定而拒不到案執行，經臺灣板橋地方法院檢察署發布
    通緝，於97年11月28日16時許，在臺北縣樹林市○○路3段
    488 號前為警緝獲，甲○○於其犯罪未經發覺前，即向臺北
    縣政府警察局中和分局警員自承施用第1 級毒品毒品之犯罪
    事實，並接受裁判，經採集尿液送鑑驗結果確呈嗎啡陽性反
    應。
二、案經甲○○自首暨臺北縣政府警察局中和分局報請臺灣板橋
    地方法院檢察署檢察官偵查起訴。
    理  由
一、上揭犯罪事實業經被告甲○○於警詢、偵查及本院審理中坦
    承不諱（見臺灣板橋地方法院檢察署98年度毒偵字第469 號
    偵查卷第4 頁、第31頁、本院98年4 月14日簡式審判筆錄）
    ，而被告為警查獲後所採集之尿液經送檢驗結果確呈嗎啡陽
    性反應，此有臺灣檢驗科技股份有限公司濫用藥物尿液檢驗
    報告1 紙在卷可憑（見上開偵查卷第9 頁），足徵被告之任
    意性自白與事實相符。又被告前於90年間因施用毒品案件，
    經本院裁定送觀察、勒戒後，認有繼續施用毒品之傾向，而
    經本院裁定令入戒治處所施以強制戒治，嗣於92年3 月7 日
    戒治期滿執行完畢，並由臺灣板橋地方法院檢察署檢察官於
    92 年5月12日以92年度戒毒偵字第155 號為不起訴處分確定
    。復於93年間因施用第1 級毒品案件，經本院於94年6 月15
    日以93年度訴字第1657號判處有期徒刑10月確定。又於94年
    間因施用毒品案件，經本院於94年11月21日以94年度訴字第
    2194號判處有期徒刑10月確定，嗣經本院裁定減為有期徒刑
    5 月確定。又於96年間因施用毒品案件，經臺灣高等法院於
    97年6 月11日以97年度上訴字第2061號判處有期徒刑1 年，
    並經最高法院於97年8 月28日以97年度台上字第4117號判處
    上訴駁回確定。又於97年間因施用毒品案件，經本院於97年
    11月6 日以97年度訴字第2129號判處有期徒刑1 年，並經臺
    灣高等法院於98年2 月26日以97年度上訴字第59267 號判處
    上訴駁回確定等情，有臺灣高等法院被告前案紀錄表1 份在
    卷可憑。是本案事證明確，被告本件施用第1 級毒品之犯行
    洵堪予認定，應予依法論處。
二、核被告甲○○所為，係犯毒品危害防制條例第10條第1 項之
    施用第1 級毒品罪。被告持有第1 級毒品海洛因，既意在供
    己施用，其持有之低度行為，應為施用之高度行為所吸收，
    不另論罪。被告有前揭論罪科刑及執行情形，有臺灣高等法
    院被告前案紀錄表1 份在卷可憑，其於有期徒刑執行完畢後
    5 年內，故意再犯本案有期徒刑以上之罪，為累犯，應依法
    加重其刑。又被告於其犯罪未發覺前，向臺北縣政府警察局
    中和分局警員自承犯罪之事實，並接受裁判，此觀之被告之
    警詢筆錄自明（見上開偵查卷第4 頁），是被告符合自首之
    要件，爰依刑法第62條前段之規定減輕其刑，並先加後減之
    。爰審酌被告之素行、犯罪之動機、目的、手段，施用第1
    級毒品戕害自身健康及其犯後坦承犯行，態度良好等一切情
    狀，量處如主文所示之刑，以資懲儆。
三、本件經檢察官提起公訴，被告於準備程序中就被訴事實為有
    罪之陳述，經法官告知簡式審判程序之旨，並聽取公訴人、
    被告之意見後，本院合議庭裁定由受命法官獨任進行簡式審
    判程序，併予敘明。
據上論斷，應依刑事訴訟法第273 條之1 第1 項、第299 條第1
項前段，毒品危害防制條例第10條第1 項，刑法第11條前段、第
47條第1項、第62條前段，判決如主文。
本案經檢察官王家春到庭執行職務。
中    華    民    國    98    年    4     月    30    日
                  刑事第十八庭  法  官  曾正耀
上列正本證明與原本無異。
如不服本判決，應於判決送達後10日內敘明上訴理由，向本院提
出上訴狀 (應附繕本) ，上訴於臺灣高等法院。其未敘述上訴理
由者，應於上訴期間屆滿後20日內向本院補提理由書「切勿逕送
上級法院」。
                                書記官  田世杰
中    華    民    國    98    年    4     月    30    日
附論罪科刑依據之法條：
毒品危害防制條例第10條第1項
施用第1級毒品者，處 6 月以上 5 年以下有期徒刑。


司法院資訊處製作；財團法人民間司法改革基金會備份。
